臺灣屏東地方法院刑事判決　　　　　　　 96年度易字第203號
公　訴　人　臺灣屏東地方法院檢察署檢察官
被　　　告　甲○○
　　　　　　　　　　現在臺灣屏東監獄竹田分監執行中
上列被告因違反毒品危害防制條例案件，經檢察官提起公訴（96
年度毒偵字第199 號），被告就被訴事實為有罪之陳述，本院裁
定行簡式審判程序，判決如下：
    主  文
甲○○施用第二級毒品，累犯，處有期徒刑陸月，如易科罰金，
以新臺幣壹仟元折算壹日。扣案之第二級毒品甲基安非他命壹包
（驗後毛重零點貳公克）沒收銷燬。
    事  實
一、甲○○前曾於民國93年間因違反毒品危害防制條例案件，經
    本院以93年度易字第557 號判決判處有期徒刑8 月確定，甫
    於94年8 月23日縮刑期滿執行完畢。另其於90年間因施用毒
    品案件，經本院以90年度毒聲字第527 號裁定送觀察、勒戒
    後，認無繼續施用毒品之傾向，由臺灣屏東地方法院檢察署
    檢察官於90年4 月26日以90年度毒偵字第322 號不起訴處分
    確定；復於91年間因施用毒品案件，經本院以91年度毒聲字
    第1352號裁定送觀察、勒戒後，認無繼續施用毒品之傾向，
    於92年2 月25日觀察、勒戒執行完畢釋放，由臺灣屏東地方
    法院檢察署檢察官於同日以91年度毒偵字第1287號不起訴處
    分確定。詎其猶不知悛悔，於觀察、勒戒執行完畢釋放後5
    年內，復基於施用第二級毒品甲基安非他命之犯意，於96年
    1 月24日8 時許，在屏東縣潮州鎮○○里○○路261 號後方
    ，以將第二級毒品甲基安非他命置於鋁鉑紙上加熱燒烤再吸
    食所產生煙霧之方式，施用第二級毒品甲基安非他命1 次，
    嗣於96年1 月26日12時10分許，在屏東縣潮州鎮○○路，因
    形跡可疑為警盤查，甲○○見狀即將第二級毒品甲基安非他
    命1 包（驗後毛重0.2 公克）丟棄在地而為警扣案，後始承
    認施用毒品，且同意採尿送驗而查獲。
二、案經屏東縣警察局潮州分局報請臺灣屏東地方法院檢察署檢
    察官偵查起訴。
    理  由
一、本件被告甲○○所犯係死刑、無期徒刑、最輕本刑為3 年以
    上有期徒刑以外之罪，其於準備程序中就被訴事實為有罪之
    陳述，經法官告知簡式審判程序之旨，並聽取當事人之意見
    後，本院認為適宜由受命法官獨任進行簡式審判程序。
二、上揭事實，業據被告甲○○於警詢時、偵查中及本院審理時
    坦承不諱，且被告為警所採集之尿液檢體，經送請臺灣檢驗
    科技股份有限公司以酵素免疫分析法及氣相層析質譜儀法檢
    驗，結果呈甲基安非他命陽性反應，有該公司濫用藥物尿液
    檢驗報告1 紙（見偵卷第10頁）在卷足憑，並有白色結晶體
    1 包（驗後毛重0.2 公克）扣案可稽，而該扣案之白色結晶
    體經警依臺灣尖端先進生技醫藥股份有限公司製造之毒品簡
    易快速篩檢試劑初步檢驗，結果呈甲基安非他命陽性反應，
    有屏東縣警察局潮州分局毒品初步檢驗結果報告表1 紙（警
    卷第12頁）附卷可稽，堪信被告上開自白確與事實相符。又
    被告先前如事實欄所載，其於90年間因施用毒品案件，經本
    院以90年度毒聲字第527 號裁定送觀察、勒戒後，認無繼續
    施用毒品之傾向，由臺灣屏東地方法院檢察署檢察官於90年
    4 月26日以90年度毒偵字第322 號不起訴處分確定；復於91
    年間因施用毒品案件，經本院以91年度毒聲字第1352號裁定
    送觀察、勒戒後，認無繼續施用毒品之傾向，於92年2 月25
    日觀察、勒戒執行完畢釋放，由臺灣屏東地方法院檢察署檢
    察官於同日以91年度毒偵字第1287號不起訴處分確定等情，
    有臺灣屏東地方法院檢察署檢察官90年度毒偵字第322 號不
    起訴處分書（見偵卷第12頁）、91年度毒偵字第1287號不起
    訴處分書（見偵卷第13頁）、全國施用毒品案件紀錄表及臺
    灣高等法院被告前案紀錄表在卷足憑，本件事證已臻明確，
    被告於觀察、勒戒執行完畢釋放後5 年內，再犯本件施用第
    二級毒品甲基安非他命之犯行洵堪認定。
三、查甲基安非他命為毒品危害防制條例第2 條第2 項第2 款明
    定之第二級毒品，不得持有及施用，核被告甲○○所為，係
    犯該條例第10條第2 項之施用第二級毒品罪。其施用前、後
    持有第二級毒品甲基安非他命之低度行為，應為其施用之高
    度行為所吸收，不另論罪。被告於93年間因違反毒品危害防
    制條例案件，經本院以93年度易字第557 號判決判處有期徒
    刑8 月確定，甫於94年8 月23日縮刑期滿執行完畢等情，有
    臺灣高等法院被告前案紀錄表1 份在卷可稽，其於受徒刑之
    執行完畢，5 年以內故意再犯本件有期徒刑以上之罪，為累
    犯，應依刑法第47條之規定加重其刑。爰審酌被告前經觀察
    、勒戒後，仍未戒斷其施用毒品之惡習，並參酌其素行狀況
    、犯罪之動機、目的、手段、所生戕害其身心情形及犯罪後
    坦承犯行，態度尚非惡劣等一切情狀，量處如主文所示之刑
    ，並諭知易科罰金之折算標準，以資懲儆。扣案之第二級毒
    品甲基安非他命1 包（驗後毛重0. 2公克），係查獲之毒品
    ，已如上述，併依毒品危害防制條例第18條第1 項前段之規
    定，沒收銷燬之。
據上論斷，應依刑事訴訟法第299 條第1 項前段、第273 條之1
第1 項，毒品危害防制條例第10條第2 項、第18條第1 項前段，
刑法第11條、第47條，判決如主文。
本案經檢察官陳川傑到庭執行職務。
中　　華　　民　　國　　96　　年　　6 　　月　　5 　　日
                  刑事第五庭    法  官  林家聖
以上正本證明與原本無異。
如不服本判決應於收受本判決送達後10日內向本院提出上訴書狀
，其未敘述上訴理由者，並得於提起上訴後10日內向本院補提理
由書狀（均須按他造當事人之人數附繕本）「切勿逕送上級法院
」
                                書記官  陳蓉柔
中　　華　　民　　國　　96　　年　　6 　　月　　5 　　日
附錄本判決論罪科刑法條全文：
毒品危害防制條例第10條第2項
施用第二級毒品者，處三年以下有期徒刑。
